臺灣屏東地方法院刑事判決　　　　　　　 96年度易字第408號
公　訴　人　臺灣屏東地方法院檢察署檢察官
被　　　告　乙○○
上列被告因贓物案件，經檢察官提起公訴（96年度偵字第944 號
），被告於準備程序中就被訴事實為有罪之陳述，本院合議庭裁
定改依簡式審判程序審理，判決如下：
    主  文
乙○○故買贓物，處有期徒刑捌月，減為有期徒刑肆月，如易科
罰金，以銀元佰元折算壹日。緩刑年。
    事  實
一、乙○○受僱於屏東市○○里○○路107 號順璋機車行，負責
    修理客人送修之機車，詎其因所有車牌號碼OZU-867 號重型
    機車（引擎號碼4DM-008268）身車老舊，而有汰換機車車身
    之必要，明知甲○○欲販售之車牌號碼YFB-599 號重型機車
    （引擎號碼4UF-622196號）係來路不明之贓物，竟基於故買
    贓物之犯意，於民國94年10月下旬某日，在上開順璋機車行
    ，以新臺幣6,000 元之價格，向甲○○購買上述重型機車車
    身。乙○○購入後，為避免日後遭警查獲，旋將原機車製造
    廠商烙印在上述重型機車車身、座墊等處之引擎號碼加以磨
    滅（毀損準私文書部分，未據告訴），再將其所有車牌號OZ
    U- 867重型機車之車牌、引擎換至上述所購買之贓車之車身
    上。嗣於95年8 月16日16時許，為警在屏東市○○里○○路
    10 3巷巷口處，發現停放在該處之上述機車車身烙碼有明顯
    磨滅痕跡，遂通知乙○○到案說明後，始知上情。
二、案經高雄市政府警察局三民第二分局報請臺灣屏東地方法院
    檢察署檢察官偵查起訴。
    理  由
一、上開事實，業據被告乙○○供承不諱（見警卷第3 頁、偵卷
    第6 頁、第12頁至第13頁、本院卷第33頁反面），核與證人
    即出賣人甲○○於警詢、偵查中及本院審理時供稱：確係以
    6,000 元販售車牌號碼YFB-599 號重型機車（引擎號碼4UF-
    622196號）車身予被告等語相符（見偵卷第17頁至第18頁、
    警卷第26頁），而上述車牌號碼YFB-599 號重型機車（引擎
    號碼4UF-622196號），確係被害人丙○○所有，而於94年10
    月15日凌晨4 時許，在高雄市○○區○○里○○路與金門路
    交叉口所失竊之情，並據證人即被害人丙○○於警詢時證述
    明確（見警卷第5 頁、偵卷第6 頁）；且上開為警查獲之車
    牌號碼OZU- 867重型機車經送臺灣山葉工股份有限公司（下
    稱山葉公司）鑑定結果，認該重型機車之引擎係該公司1992
    出廠，但勘驗該車輛之外觀型式則與原始出廠當時之外觀型
    式不符等語，有該公司95年11月22日山葉總字第095313號函
    1 件在卷可參，顯見查獲之重型機車車身確非被告原所有OZ
    U-86 7重型機車之車身，而係更換自證人丙○○所失竊之重
    型機車車身無訛，此外，復有贓物認領保管單1 紙、查獲照
    片8 幀在卷可稽。足見被告自白與事實相符，應可採信。從
    而，本件事證明確，被告犯行已堪認定。
二、核被告所為，係犯刑法第349 條第2 項之故買贓物罪。又被
    告行為後，94年2 月2 日修正公布之刑法（下稱修正後刑法
    ），業於95年7 月1 日施行，而刑法修正前，刑法分則編各
    罪所定罰金刑之貨幣單位原為銀元，其最高罰金數額，從各
    該法條規定，最低罰金數額，則依修正前刑法第33條第5 款
    之規定為1 元以上（貨幣單位為銀元），且若定有罰金刑之
    論罪法條係於72年6 月25日前所制定，而該法條日後均未修
    正者，得依罰金罰鍰提高標準條例第1 條前段規定，就其原
    定數額提高為2 倍至10倍，其後修正者則不提高倍數，並依
    現行法規所定貨幣單位折算新臺幣條例第2 條規定，以銀元
    1 元折算為新臺幣3 元；於刑法修正後，因刑法第33條第5
    款修正為：「罰金：新臺幣1 千元以上，以百元計算之。」
    ，使刑法之罰金貨幣單位已由銀元改為新台幣，則刑法分則
    編各罪所定罰金刑之貨幣單位，自應配合修正為新臺幣，又
    為使刑法分則編各罪所定罰金之最高數額與刑法修正前趨於
    一致，乃增訂刑法施行法第1 條之1 ：「中華民國九十四年
    一月七日刑法修正施行後，刑法分則編所定罰金之貨幣單位
    為新臺幣。九十四年一月七日刑法修正時，刑法分則編未修
    正之條文定有罰金者，自九十四年一月七日刑法修正施行後
    ，就其所定數額提高為三十倍。但七十二年六月二十六日至
    九十四年一月七日新增或修正之條文，就其所定數額提高為
    三倍」，從而，刑法分則編各罪所定罰金刑之最高數額，於
    刑法修正前、後並無不同，惟修正後刑法第33條第5 款所定
    罰金刑最低數額，較之修正前提高，自以修正前刑法第33條
    第5 款規定有利於被告。爰審酌被告無任何犯罪前科，素行
    良好、為求汰換機車車身，而故買贓物之犯罪動機、目的、
    手段，所為使盜贓不易起獲，助長竊盜歪風及被告犯後坦承
    犯行，態度尚可等一切情狀，量處如主文所示之刑。再被告
    犯罪後，中華民國九十六年罪犯減刑條例業於96年6 月15日
    修正公布，並於96年7 月16日起施行，而被告所犯上開故買
    贓物罪之犯罪時點係在96年4 月24 日 之前，且所犯各罪核
    與該條例第2 條第1 項之規定相符，復無同條例第3 條限制
    減刑之除外情事存在，爰依該條例第2 條第1 項第3 款規定
    ，減其上開宣告刑期二分之一。另修正後刑法第41條第1 項
    有關易科罰金折算標準，由修正前所規定「得以1 元以上3
    元以下折算一日」提高為「以新臺幣1,000 元、2,000 元、
    3,000 元折算一日」，並刪除「因身體、教育、職業或家庭
    之關係，執行顯有困難者」之條件，第2 項增訂「前項規定
    於數罪併罰，其應執行之刑未逾6 月者，亦適用之」；而修
    正前刑法第41條第1 項之折算標準，係以1 元以上3 元以下
    折算一日，依修正前罰金罰鍰提高標準條例第2 條規定，就
    其原定數額提高為100 倍折算一日（經折算為新臺幣後，應
    以新臺幣300 元以下900 元以上折算一日），故關於易科罰
    金之折算標準，顯以修正前之折算標準對被告較有利，故依
    刑法第2 條第1 項前段，適用修正前刑法第41條第1 項前段
    、修正前罰金罰鍰提高標準條例第2條 之規定，諭知易科罰
    金之折算標準。末查，被告前未曾因故意犯罪受有期徒刑以
    上刑之宣告，有臺灣屏東地方法院檢察署刑案資料查註紀錄
    表及臺灣高等法院被告全國前案紀錄表各1 份在卷可參，其
    因一時失慮以致犯罪，犯後已坦認犯行，並深具悔意，經此
    偵、審程序及科刑之教訓，應當知所警惕，而無再犯之虞，
    是認對被告所宣告之刑以暫不執行為適當，併宣告緩刑3 年
    。又被告犯罪雖在修正後刑法施行前，然新法施行後，緩刑
    之宣告，應適用修正後刑法之規定，併此敘明（最高法院95
    年第8 次刑事庭會議決議參照）。
據上論斷，應依刑事訴訟法第273 條第1 項、第299 條第1 條前
段，刑法第2 條第1 項前段、第349 條第2 項、第41條第1 項前
段（修正前）、第74條第1 項第1 款，刑法施行法第1 條之1 ，
罰金罰鍰提高標準條例第第2 條（修正前），中華民國九十六年
罪犯減刑條例第2 條第1 項第3 款、第7 條、第9 條，判決如主
文。
本案經檢察官鍾仁松到庭執行職務。
中　　華　　民　　國　　96　　年　　7 　　月　　31　　日
                  刑事第二庭    法  官  蘇碧珠
以上正本證明與原本無異。
如不服本判決應於收受本判決送達後10日內向本院提出上訴書狀
，其未敘述上訴理由者，並得於提起上訴後10日內向本院補提理
由書狀（均須按他造當事人之人數附繕本）「切勿逕送上級法院
」
中　　華　　民　　國　　96　　年　　7 　　月　　31　　日
                                書記官  賀燕花
